# 对方在我公司土地上建房，房产归我公司， 10 年内对方免租使用

提问人：vagrant889 时间：2014-12-24 15:06:50
请教高人们，我公司该如何会计处理？

回答人：chenyiwei
类似问题在本版面上讨论很多，你可以搜索一下。 举简单例子：对方在你公司土地上建房成本为 1000 万，房屋的使用寿命为 40 年，该公司自建成期免费使用 10 年， 10 年后将该房屋无偿交付你公司，则该交易的实质是对方以该房屋 10 年后的价值抵付租赁你公司土地 10 年的租金，但该租金要到租期满后才支付。 10 年后该房屋的折余价值为 750 万（不考虑残值，下同），则每年应确认租金收入75 万： 借：其他非流动资产 75 ，贷：其他业务收入 75 10年期满后收回房屋：借：固定资产 750 ，贷：其他非流动资产 750